【裁判字號】    97,審聲,50
【裁判日期】    970204
【裁判案由】    返還擔保金
【裁判全文】
臺灣高雄地方法院民事裁定              97年度審聲字第50號
  聲  請  人  甲○○
  相  對  人  元凱彩色鋼板有限公司
  法定代理人  乙○○
上列當事人間聲請返還擔保金事件，本院裁定如下：
    主    文
本院民國九十六年度存字第七四四二號提存事件聲請人所提存之
擔保金新台幣貳萬壹仟壹佰貳拾元整，准予返還。
    理  由
一、按應供擔保之原因消滅者，法院應依供擔保人之聲請，以裁
    定命返還其提存物或保證書，上開訴訟費用擔保之規定，於
    其他依法令命供訴訟上之擔保者亦準用之，民事訴訟法第10
    4 條第1 項第1 款、第106 條前段分別定有明文。又法院依
    強制執行法第18條第2 項規定酌定供擔保金額而為停止執行
    之裁定，旨在擔保債權人因債務人聲請停止強制執行可能遭
    受之損害，故債務人聲請返還因停止執行所提供之擔保物，
    於確定無損害發生，或聲請人之債務人異議之訴勝訴確定，
    或就所生之損害已經賠償時，即得謂與應供擔保原因消滅之
    要相符。
二、聲請意旨略以：聲請人因與相對人間之債務人異議之訴事件
    （本院高雄簡易庭96年度雄簡字第7936號），而依本院96年
    度雄聲字第207 號裁定，為停止本院96年度執字第47998 號
    強制執行程序，曾提供新台幣21,120元為擔保金，並以本院
    96年度存字第7442號提存事件提存在案。又上開強制執行事
    件之執行名義，經聲請人提起債務人異議之訴後，已獲勝訴
    判決確定，顯見相對人之執行名義已確定不存在，則聲請人
    供擔保原因應已消滅，爰聲請發還上開擔保金等語。
三、經查，聲請人所主張之事實，業據提出本院96年度雄聲字第
    207號裁定及本院96年度雄簡字第 7936號判決為證，且經本
    院依職權調取本院96年度存字第7442號提存卷及96年度執字
    第 47998號執行卷查明屬實。則就聲請人本件供擔保停止執
    行之目的而言，既係在擔保相對人因停止強制執行程序所可
    能遭受之損害，而該強制執行事件之執行名義，既經聲請人
    提起債務人異議之訴並已獲勝訴判決確定，顯見相對人之執
    行名義已確定不存在而無執行之權源，則其並無因聲請人供
    擔保停止執行而受有任何損害之可能，應可認定，就此而言
    ，聲請人本件供擔保之原因應已消滅，其聲請返還該擔保金
    ，即與上開條文規定相符，應予准許。
四、依民事訴訟法第104條第1項第1款、第106條前段，裁定如主
    文。
中    華    民    國    97    年    2     月    4     日
                  民事第二庭法  官  蘇姿月
正本證明與原本無異。
如不服本裁定應於送達10日內向本院提出抗告狀，並繳納裁判費
新台幣1,000元。
中    華    民    國    97    年    2     月    4     日
                            書記官  黃美秀


司法院資訊處製作；財團法人民間司法改革基金會備份。
